【裁判字號】    92,竹簡,295
【裁判日期】    920610
【裁判案由】    給付電話費
【裁判全文】
臺灣新竹地方法院民事簡易判決  九十二年竹簡字第二九五號
    原      告  中華電信股份有限公司台灣北區電信分公司
    法定代理人  丁○○
    訴訟代理人  甲○○
    送達代收人  丙○○
    被      告  乙○○
右當事人間給付電話費事件，本院判決如左：
    主      文
原告之訴駁回。
訴訟費用由原告負擔。
    事實及理由
壹、原告之聲明：被告應給付原告新台幣（下同）十萬六千三百三十二元，及自支付
    命令送達翌日起至清償日止，按年息百分之五計算之利息。
貳、事實摘要：
一、原告主張被告乙○○於民國八十九年九月十九日、八十九年九月二十一日向原告
    租用號碼為0000000000、0000000000、00000000
    00、0000000000、0000000000、0000000000
    、0000000000、0000000000、0000000000、0
    000000000、0000000000號之十一線行動電話號碼，而被告
    自八十九年十月起至同年十二月止，共積欠電話費十萬六千三百三十二元未付，
    迭催不理，爰依契約關係訴請被告給付如聲明所示之電話費及利息。
二、被告則以其未曾向原告申請租用上開十一線行動電話號碼，原告所提之申請書非
    其所簽名、申請，被告曾於八十九年九月十二日，因國民身分證正本遭竊，隨即
    向新竹市警察局第一分局南寮派出所報案備查，亦曾在台灣新竹地方法院檢察署
    以證人身分到庭。又被告於八十九年十月份即已收到原告寄發之繳費通知單，故
    而向原告北區分公司湖口服務中心書立切結書等語。並提出新竹市警察局第一分
    局南寮派出所受理各類案件紀錄表、切結書、台灣新竹地方法院檢察署刑事證人
    傳票等件為證。
、法院之判斷：
一、原告主張被告於八十九年九月十九日、八十九年九月二十一日向原告租用號碼為
    0000000000、0000000000、0000000000、00
    00000000、0000000000、0000000000、0000
    000000、0000000000、0000000000、000000
    0000、0000000000號之十一線行動電話號碼，而被告自八十九年
    十月起至同年十二月止，共積欠電話費十萬六千三百三十二元未付一節，固經原
    告提出申請書、同意書、欠費清單等件為證，惟經被告否認申請書之真正，並以
    前詞置辯。按當事人主張有利於己之事實者，就其事實有舉證之責任，民事訴訟
    法第二百七十七條定有明文。查本件原告主張被告應給付電話費一節，既為被告
    所否認，有如前述，揆諸上開規定，原告應積極提出事證以證明被告申請租用上
    開十一線行動電話號碼及使用該號碼之有利事項，惟原告自認被告當庭簽名之筆
    跡與申請書上之筆跡不同，二者差異甚大，上開十一線電話號碼之申請書均非被
    告所簽名、申請等語，復未爭執被告提出之新竹市警察局第一分局南寮派出所受
    理各類案件紀錄表、切結書、台灣新竹地方法院檢察署刑事證人傳票等件，是依
    原告所提上開事證尚無足為原告有利之認定，從而，原告請求被告給付上開電話
    費及利息，為無理由，應予駁回。
二、結論，本件原告之訴為無理由，依民事訴訟法第四百三十六條第二項、第七十八
    條，判決如主文。
中      華      民      國    九十二    年      六      月      十      日
                                  臺灣新竹地方法院新竹簡易庭
~B法      官  黃美文
右為正本係照原本作成。
如對本判決上訴，須於判決送達後二十日內向本院提出上訴狀（須按他造當事人之人
數附繕本）。
~B法院書記官    洪木志
中      華      民      國    九十二    年      六      月      十二      日


司法院資訊處製作；財團法人民間司法改革基金會備份。
